【裁判字號】    96,訴,10309
【裁判日期】    970131
【裁判案由】    清償借款
【裁判全文】
臺灣臺北地方法院民事判決             96年度訴字第10309號
原      告  國泰世華商業銀行股份有限公司
法定代理人  乙○○
訴訟代理人  丙○○
被      告  甲○○
上列當事人間請求清償借款事件，本院於中華民國97年1月28日
言詞辯論終結，判決如下：
    主  文
被告應給付原告新台幣伍拾萬參仟玖佰陸拾柒元，及其中新台幣
肆拾捌萬陸仟柒佰壹拾玖元部分自民國九十六年十二月二十六日
起至清償日止，按週年利率百分之十九點七計算之利息。
訴訟費用新台幣伍仟伍佰壹拾元由被告負擔。
    事實及理由
一、本件原告起訴主張：
（一）被告於民國90年8月31日、91年7月10日與原告成立信用卡
      使用契約，領用如附表所示之信用卡使用，被告領用上開
      信用卡後，即得於各特約商店記帳消費，依信用卡約定條
      款第14、15條之約定，應於當期繳款截止日前向原告全部
      清償，或以循環信用方式繳付最低應繳金額，逾期清償者
      依信用卡約定條款第15、21、22條之約定，除喪失期限利
      益外，應另行給付原告按年息百分之19.7計算之利息。截
      至96年12月25日止帳款尚餘新台幣（下同）266,380元，
      及其中本金257,286元未按期繳付。
（二）被告於92年3月25日以原告之代償卡代付其於荷蘭銀行之
      信用卡欠款，就該代償部分之利息及費用，計收方式係以
      代償後，前6個月內以年息百分之6.4計收利息，後一年以
      年息百分之14.97計收利息。（手續費為前12個月按月收
      取110元，提前清償者仍須一次繳足代償手續費），上述
      期間期滿，則更以年息百分之19.7計算。被告至96年12月
      25日止，帳款尚餘500,396元，及其中本金48,676元未繳
      。
（三）被告另於92年12月16日以原告之代償卡代付其於邦商業銀
      行信託部之信用卡欠款，就該代償部分之利息及費用，計
      收方式係以代償後，前24個月內以年息百分之1.1計算之
      手續費，上述期間屆滿，則更以年息百分之19.7計收利息
      。被告至96年12月25日止，帳款尚餘43,197元，及其中本
      金41,722元未按期繳付。
（四）被告另於93年1月30日與原告成立簡易通信貸款契約，向
      原告貸款210,000元，按年息百分之18.5計算之利息，約
      定分36期清償，依年金法按月計付本息，併入信用卡帳單
      中與信用卡消費帳款一同繳納。而依簡易通信貸款約定書
      約定條款第1條之約定，如未依約於繳款期限前繳款或未
      繳足月付金時，原告得將未繳金額之本金部分，或經原告
      主張視為到期之本金部分，按信用卡循環利率（週年利率
      百分之19.7）計算利息。又依約定條款第4、5條之約定，
      倘為延遲繳款經原告主張暫停被告信用卡之權利時，除喪
      失期間利益，視同全部到期。截至96年12月25日止帳款尚
      餘143,994元，及其中本金139,035元未按期繳付。
（四）綜上，被告至96年12月25日止，帳款尚餘503,967元未按
      期繳付，（含信用卡帳款金額為266,380元，簡易通信貸
      款帳款金額為143,994元，及代償金額為93,593元）及如
      主文第一項所示之金額與利息尚未給付，原告爰本於上開
      信用卡使用契約與消費借貸契約關係，請求被告應給付如
      主文第一項所示之金額與利息等。
二、經查，原告就其上開主張，已提出債權明細查報表、信用卡
    申請書及信用卡約定條款、代償卡申請書及代償卡約定條款
    、簡易通信貸款申請書及約定條款與帳單各1份為證，並為
    被告所不否認，是原告上開主張，應屬可採，從而原告請求
    被告給付如主文第一項所示之金額與利息等，為有理由，應
    予准許。
三、依民事訴訟法第78條判決如主文。
中    華    民    國    97    年     1    月    31   日
                  民事第四庭    法  官  匡偉
以上正本係照原本作成
如對本判決上訴，須於判決送達後20日內向本院提出上訴狀
中    華    民    國    97    年     1    月    31   日
                                書記官  陳莉庭
附表：
Master              正卡    卡號：0000000000000000
核卡日：            90/08/31   匯通銀行
Master              正卡    卡號：0000000000000000
核卡日：            91/07/10   國泰銀行
代償信用卡          正卡    卡號：0000000000000000
核卡日：            92/03/24   世華銀行
代償信用卡          正卡    卡號：0000000000000000
核卡日：            92/12/15   國泰世華銀行
信用卡簡易通信貸款  正卡    卡號：0000000000000000
核卡日：            93/01/30   國泰世華銀行


司法院資訊處製作；財團法人民間司法改革基金會備份。
